sk-SK: Súčasťou súpravy sú paličky: Dvojitý beater; Beater nie je súčasťou; Jeden beater; Iné
hu: Habverők mellékelve: Dupla ütő; Ütő nélkül; Szimpla ütő; Egyéb
da: Pedalkølle medfølger: Dobbelt kølle; Ingen kølle medfølger; Enkelt kølle; Andet
sl-SI: Priložena tolkala: Dvojno udarjalo; Udarjalo ni vključeno; Enojno udarjalo; Drugo
fi: Nuijien lukumäärä: Kaksi nuijaa; Ei sisällä nuijaa; Yksi nuija; Muu
el: Περιλαμβάνονται μπαγκέτες: Διπλός αναδευτήρας; Δεν περιλαμβάνεται αναδευτήρας; Μονός αναδευτήρας; Άλλο
pl: Bijaki w zestawie: Podwójny bijak; Brak bijaka w zestawie; Pojedynczy bijak; Inne
zh-TW: 包含鼓槌: 雙踏槌; 不含踏槌; 單踏槌; 其他
ro-RO: Bețe incluse: Bătător dublu; Fără bătător inclus; Bătător simplu; Altele
tr: Tokmaklar dahildir: Çift çırpıcı; Çırpıcı dahil değil; Tek çırpıcı; Diğer
nl: Inbegrepen kloppers: Dubbele klopper; Geen klopper inbegrepen; Enkele klopper; Overig
ru: Наличие колотушек: Двойная колотушка; Без колотушки; Одинарная колотушка; Другое
it: Battitori inclusi: Battente doppio; Nessun battente incluso; Battente singolo; Altro
es: Batidoras incluidas: Mazo doble; Sin mazo incluido; Mazo simple; Otro
ja: ビーター付き: デュアルビーター; ビーターなし; シングルビーター; その他
hr-HR: Uključeni batići: Dvostruka udaraljka; Udaraljka nije uključena; Jednostruka udaraljka; Ostalo
en: Beaters included: Dual beater; No beater included; Single beater; Other
fr: Nombre de batteurs inclus: Batte double; Aucune batte incluse; Batte simple; Autre
pt-PT: Batedores incluídos: Batedor duplo; Sem batedor incluído; Batedor simples; Outro
ko: 포함된 비터: 듀얼 비터; 비터 미포함; 싱글 비터; 기타
vi: Số lượng dùi trống đi kèm: Đầu đập kép; Không kèm đầu đập; Đầu đập đơn; Khác
lt-LT: Į komplektą įtraukti mušikliai: Dvigubas mušiklis; Mušiklis nepridedamas; Vienas mušiklis; Kita
zh-CN: 内含鼓槌: 双槌; 不含槌; 单槌; 其他
th: รวมหัวตีกลองแล้วหรือไม่: หัวกระเดื่องคู่; ไม่รวมหัวกระเดื่อง; หัวกระเดื่องเดี่ยว; อื่นๆ
de: Schlägel inklusive: Doppelschlägel; Kein Schlägel enthalten; Einzelschlägel; Sonstige
nb: Visper inkludert: Dobbel klubbe; Ingen klubbe inkludert; Enkel klubbe; Annet
cs: Obsažené beatery: Dvojitá palička; Bez paličky; Jednoduchá palička; Jiné
pt-BR: Batedores incluídos: Batedor duplo; Nenhum batedor incluído; Batedor simples; Outros
sv: Klubbor ingår: Dubbelklubba; Ingen klubba ingår; Enkelklubba; Övrigt
bg-BG: С включени палки: Две чукчета; Не е включено чукче; Единично чукче; Друго